【裁判字號】    92,交訴,74
【裁判日期】    920516
【裁判案由】    公共危險
【裁判全文】
臺灣板橋地方法院刑事判決                          九十二年度交訴字第七四號
    公  訴  人  臺灣板橋地方法院檢察署檢察官
    被      告  乙○○
右列被告因公共危險案件，經檢察官提起公訴（九十二年度偵字第四七五八號），本
院判決如左：
    主  文
乙○○駕駛動力交通工具肇事，致人傷而逃逸，處有期徒刑陸月，如易科罰金，以
佰元折算壹日。
    事  實
一、乙○○於民國九十一年十月十九晚上七時八分許，駕駛車牌號碼Ｍ四─四０九三
    號自用小客車，沿臺北縣三重市○○路○段往新莊方向行駛，於行經重新路五段
    五二九號前，疏未注意車前狀況，先偏左撞擊路邊之紐澤西護欄，再往右撞擊同
    向前方之甲○○所騎乘之車牌號碼ＯＯＺ─０八五號重型機車，致甲○○受有臉
    部撕裂傷（四公分）及臉部、下肢多處擦傷之傷害（過失傷害部分未據告訴），
    乙○○於肇事致甲○○受傷後，逕自駕車逃逸，幸經路人記下上開自用小客車之
    車牌號碼並報警處理，始經警循線查獲。
二、案經台北縣政府警察局三重分局報請臺灣板橋地方法院檢察署檢察官偵查起訴。
    理  由
一、訊據被告乙○○坦承上開自用小客車係其所有，惟矢口否認有何駕車肇事致人受
    傷而逃逸之犯行，並辯稱：上開自用小客車係伊於九十一年十月十九日上午九時
    許，在土城市住處借予朋友「阿財」，「阿財」至同年月二十一日上午六時許始
    歸還該車云云。惟查右揭事實，業據被害人甲○○於警詢時指訴甚詳，並經現場
    目擊證人吳昱德於警詢時證述屬實，復有道路交通事故調查報告表及車籍作業系
    統─查詢認可資料各一份、肇事現場及前揭重型機車受損照片十二張、上開自用
    小客車左前方及右方留有擦撞痕跡之照片五張附卷可稽，又被害人甲○○因遭被
    告駕車撞擊而受有臉部撕裂傷（四公分）及臉部、下肢多處擦傷之傷害，亦有行
    政院衛生署臺北醫院九十一年十二月九日診斷證明書一份附卷可憑。又被告於警
    詢及本院審理時供稱：「阿財」向伊借車前，已二、三年未曾聯絡，且伊不知「
    阿財」之真實姓名、年籍、住址及聯絡電話，警方於九十一年十月二十日凌晨零
    時二十七分許通知伊前去製作本案筆錄後，「阿財」於翌日上午六時歸還上開自
    用小客車，伊曾詢問「阿財」有無駕車撞到人，惟「阿財」回答僅撞到路中施工
    的障礙物，當時伊察看該車之前車頭左側方向燈破裂並有擦撞痕跡，後車尾天線
    折斷受損，但伊未要求「阿財」賠償，亦未要求「阿財」留下真實姓名住址及聯
    絡電話云云。按被告不知「阿財」之姓名年籍及聯絡電話，且借車之前已兩、三
    年未曾見面，顯見被告與「阿財」間之交情甚淺，被告豈會任意將具有相當價值
    之上開車輛借予不熟識之「阿財」使用，且被告於獲知「阿財」涉嫌駕駛肇事致
    人受傷後逃逸，正在警方偵查中，竟未於「阿財」歸還車輛時報警處理或記下「
    阿財」之真實姓名年籍資料以備警方查詢之用，且上開車輛受損情形嚴重，被告
    又未要求「阿財」負責修繕或賠償，其所述匪夷所思，殊難採信；再者，被告於
    九十二年九月二十一日警詢時供稱：「阿財」體型略胖云云，惟於本院審理時陳
    稱：「阿財」瘦瘦的云云，其供詞前後矛盾，顯見「阿財」根本是被告虛構之人
    。綜上所述，被告所辯應係畏罪卸責之詞，不足採信；本案事證明確，被告犯行
    堪以認定。
二、核被告所為，係犯刑法第一百八十五條之四之肇事致人受傷而逃逸罪。爰審酌被
    告之智識程度、犯罪之手段、所生之危害及犯後飾詞圖卸刑責，未見悔意，惟已
    與被害人達成民事和解，有和解書一紙在卷可憑等一切情狀，量處如主文所示之
    刑，並諭知易科罰金之折算標準。
據上論斷，應依刑事訴訟法第二百九十九條第一項前段，刑法第一百八十五條之四、
第四十一條第一項前段，罰金罰鍰提高標準條例第二條，判決如主文。
本案經檢察官伍逸康到庭執行職務。
中      華      民      國    九十二    年      五      月      十六    日
                                  臺灣板橋地方法院刑事第三庭
                                      法  官  樊  季  康
右正本證明與原本無異。
如不服本判決，應於判決送達後十日內，向本院提出上訴狀。
                                      書記官  馬  秀  芳
中      華      民      國   九十二     年      五      月      十六    日
附錄本案所犯法條全文
中華民國刑法第一百八十五條之四
駕駛動力交通工具肇事，致人死傷而逃逸者，處六月以上五年以下有期徒
刑。


司法院資訊處製作；財團法人民間司法改革基金會備份。
